---
title: "Bigdata_Engineer"
author: "Na SeungChan"
date: "`r Sys.Date()`"
mainfont : NanumGothic
output:
  html_document:
    df_print: paged
  pdf_document:
    latex_engine: xelatex
---

```{r setup, include=FALSE}
knitr::opts_chunk$set(echo = TRUE)
```


```{r}
install.packages('languageserver')
```






# I. R 기초

# Chapter 1

## 연산자 

```{r, eval=FALSE}
help(comment) #주석 넣는 법법
```


```{r}
print(1+2)
print(2-1)
print(5*3) 
print(6/2)
print(7%%2) #remainder
print(7%/%2) #몫
print(7**2)
cat(7^2) #cat function : indexing을 나타내는 [1]을 출력하지 않음 
```


```{r}
print(1>2)
print(1<2)
print(1<=2)
print(1>=2)
print(1==2)
print(1!=2)
```


```{r}
cat(TRUE&FALSE, ' ')
cat(TRUE&TRUE)
cat(TRUE|FALSE)
cat(!TRUE)
print(-1&0) # 0은 TRUE, 이외 정수는 FALSE
print(1:7)
```


## 자료형

```{r}
a1 <- 1.2
a2 <- 1L
a3 <- "G"
a4 <- FALSE
a5 <- 1 

mode(a1)
mode(a2)
mode(a3)
mode(a4)
mode(a5)
cat('\n')
typeof(a1)
typeof(a2)
typeof(a3)
typeof(a4)
typeof(a5)#double : integer가 되려면 L 붙여야 함.
```


## 객체 

|차원|단일 자료|다중 자료|
|-:|:-|:-:|
|1|vector|List|
|2|matrix|DataFrame|


### vector

```{r}
v.eg1 <- c(1, 2, 4)
v.eg1
v.eg2 <- rep(v.eg1, 3)
v.eg2
v.eg3 <- seq(1, 100, 2)
v.eg3

v.eg3[3]
v.eg3[-3]
v.eg3[v.eg3%%4 == 1]
v.eg3[5:11]
```


### List

```{r}
l.eg <- list(name = 'soO', n_runnerup = 7)
l.eg
```


### Matrix

```{r}
#extended vector.
mtx.eg <- matrix(c(1,2,3,4,5,6), 2, 3, byrow = TRUE, dimnames = list(c('k', 's'), c('a', 'b', 'c')))
mtx.eg
```


### DataFrame

```{r}
#collection of vectors
df.eg <- data.frame(a = c(1,2,3,4), b = c('p', 'q', 'r', 's'))
df.eg
df.eg2 <- data.frame(a = c(1,2,3,4), b = c('p', 'q', 'r', 's'), stringsAsFactors = TRUE)
df.eg2$b
#stringAsFactors : 주어진 문자열을 팩터로 지정할지 여부. TRUE면 팩터로 저장.
```



## factor

factor 생성 문법

```{r}
eg.factor <- factor(x = c(1,2,3,3), c(1,2,3,4,5), c('A', 'B', 'C', 'D', 'E'), ordered = TRUE)
eg.factor
```


## 조건문

```{r}
#ifelse()
#switch()
eg.switch <- 'c'
switch(eg.switch,
       'a' = 'e1',
       'b' = 'e2',
       'c' = 'e3',
       'e5')
```


## 반복문

```{r}
#for
for (i in 1:10) {
  print(i)
}

print('')

i <- 0
while (TRUE) {
  i <- i + 1
  print(i)
  if (i >= 10) {
    break
  }
}
#while TRUE : repeat{}로 사용 가능.

print('')

i <- 0
for (i in 1:10) {
  if (i == 4) {next}
  i <- i + 1
  print(i)
  if (i >= 10) {break}
}
```

반복문 안에서 사용. i = 1, 2, 3, ... 가정. i = 2에서 next 만나는 순간 i = 2에 대응하는 이후의 모든 시행 중단하고 i=3으로 넘어감.


## 사용자 정의 함수

```{r}
function_eg <- function(p, q, r){
  return(p + q - r)
}

function_eg(10, 4, 2)

function_eg2 <- function(p, q, r){
  p * 100 + q * 10 + r
}

function_eg2(9, 4, 2)
```

# II. 빅데이터 분석 실무 

# Chapter 1 데이터 수집 작업

파일 종류 : txt, csv, tsv, excel.


```{r}
library(readxl)
library(openxlsx)
```


```{r}
#read.table(file, header, sep)
#read.csv(file, header)
#write.csv(x, file, append(덮어쓰기 여부), quote(values, 열 이름 수식화), sep)
#read_excel(path, sheet, range, col_names(T or F))
#write.xlsx(x, file)
```



# Chapter 2. 데이터 전처리 작업


```{r}
library(plyr)
library(dplyr)
```



## 2.1 기초 함수


### plyr


**ply 형태. 

첫 글자 : 입력 데이터의 형태

두 번째 글자 : 출력 데이터의 형태

| 입력\\출력| dataframe | list | array | nothing |
|-|-|-|-|-|
|dataframe|ddply|dlply|daply|d_ply|
|list|ldply|llply|laply|l_ply|
|array|adply|alply|aaply|a_ply|

```{r}

```


### dplyr


```{r}
#select()
#filter()
#mutate()
#group_by and summarise()
#arrange()
#bind_rows() : bind rowwise
#bind_cols() : bind columnwise
```



## 2.2 Data Cleaning

### 이상값 판별법
 

* ESD - 3sigma 이상 떨어진 값이 이상치
* 기하평균 활용 - 기하평균에서 2.5sigma 이상 떨어진 값이 이상치
* 사분위수 활용 - Q1, Q3으로부터 1.5IQR(Q3 - Q1) 떨어진 값이 이상치


```{r}
esd <- function(x) {
  return(abs(x - mean(x)/sd(x)) < 3)
}

#IQR(x, na.rm = )
```


### 이상값 처리법 :


삭제
대체
변환(극단적인 값으로 인한 것이면 자연로그 취하기)
분류(group별 분석)


### 데이터 변환


(데이터 유형 변환)


as.character()
as.numeric()
as.double()
as.integer()
as.logical()


```{r}

```


(객체 변환)

as.data.frame()
as.list()
as.matrix()
as.vector()
as.factor()


```{r}

```


(날짜 변환)

```{r}
library(lubridate)
```

Parse dates with *y*ear, *m*onth, *d*ay

ymd()
ydm()
myd()
mdy()
dmy()
dym()

역할 : '문자열'을 'date' 형식으로 변환


year()
month()
day()

역할 : 'date'에서 '연/월/일' 추출


```{r}
x <- '2022/9/1'
#month('2022 March 1')
#month('3 1 1919')
ymd(x)
month('2022/2/1')#예외적 가능
```


make_date(year, month, day)

역할 : '연/월/일'을 날짜 형식으로 변환



ymd_hms()
ymd_hm()
ymd_h()

역할 : 문자열을 '날짜 + 시간' 형식으로 변환


hour()
minute()
second()

역할 : '날짜 + 시간'에서 시간, 분, 초 추출


make_datetime(year, month, day, hour, minute, second)

역할 : 여러 변수에 저장된 날짜 데이터들을 하나의 ddtt data로 통합합


difftime(time1, time2, units)

역할 : 시간의 차 계산

단위 : auto, secs, mins, hours, days, weeks


(데이터 범위 변환)

scale(x, center, scale)

default : center = mean(x), scale = sd(x)


정규화(normalization) : 데이터를 0과 1 사이 값으로 변경.

min-max 정규화 : scale(x, center = min(x), scale = max(x) - min(x))


표준화(standardization) : scale(x)



### 표본추출


sample(x, size, replace)



### 데이터 전처리


mean(x, trim, na.rm = FALSE)
median(x, na.rm = FALSE)
as.numeric(names(table(x)[which.max(table(x))])#직접 구해야 함
var(x, y=NULL, na.rm = FALSE)
quantile(x, probs)
row_number(x) : 각 행마다 순차 번호 부여
min_rank(x) : x의 순위별로 출력(1등, 1등, 3등)
dense_rank(x) : x의 순위별로 출력(1등, 1등, 2등)



## 2.3 분석 모형 선택



 
















































































































































































































