---
title: "multivariate_hw1"
author: "Na SeungChan"
date: "`r Sys.Date()`"
mainfont : NanumGothic
output:
  pdf_document:
    latex_engine: xelatex
  html_document:
    df_print: paged
---

```{r setup, include=FALSE}
knitr::opts_chunk$set(echo = TRUE)
library('tidyverse')
library('ggExtra')
set.seed(42)
```


# Q1.9

```{r}
x1 <- c(-6, -3, -2, 1, 2, 5, 6, 8)
x2 <- c(-2, -3, 1, -1, 2, 1, 5, 3)
dat <- tibble(x1, x2)
dat
```


## (a)

```{r}
colMeans(dat)
var(dat)
(7/8)*var(dat)
```


## (b)

```{r}
dat2 = dat %>% transmute(x1_tilda = 0.899*x1 + 0.438*x2, 
                      x2_tilda = 0.899*x2 - 0.438*x1)
dat2
```


## (c)

```{r}
colMeans(dat2)
var(dat2)
(7/8)*var(dat2)
```


## (d)

```{r}
nx1_tilda = 0.899*4 + 0.438*(-2)
nx2_tilda = 0.899*(-2) - 0.438*4
```


## (e)

이 문제의 답은 1페이지에 있음. 


# Q1.15

## Data Importing

```{r}
df <- read.delim("T1-7.DAT", sep = "", header = FALSE)
df
```

이 데이터에서, V1~V6은 각각 교재의 X1~X6을 지칭하는 어휘에 해당한다.


## (a)

### scatterplot

```{r}
ggplot(data = df) +
  geom_point(mapping = aes(x = V2, y = V3))
```


### marginal histogram

```{r}
ggplot(data = df) +
  geom_histogram(mapping = aes(x = V2), bins = 50)
ggplot(data = df) +
  geom_histogram(mapping = aes(x = V3), bins = 50) +
  geom_vline(xintercept = 3.5, color = 'red')
```


### side histogram + scatterplot

```{r}
temp <- ggplot(df, aes(x = V2, y = V3)) + geom_point()
ggMarginal(temp, type = "histogram")
```


### V3(x3)의 에러?

히스토그램의 V3 == 3.5에 그어 둔 빨간 선 오른쪽에도 데이터가 몇 개씩 분포하는 모습을 보인다. 이것들이 outliers인지 의심해 볼 수는 있지만, 데이터의 오류라고 판단하기에는 근거가 지나치게 부족하다.


## (b)

### sample mean vector

```{r}
colMeans(df)
```


### sample variance-covariance matrix : S_n

```{r}
(97/98)*var(df)
```


### sample variance-covariance matrix : unbiased estimator for sigma

```{r}
var(df)
```


### sample correlation matrix

```{r}
cor(df)
```


### 상관관계 해석

* 우선, V6(skin reaction)은 전반적으로 타 변수들과 상관관계가 작은 편이다.
* 또한, V5(appetite)는 전반적으로 타 변수들과 상관관계가 큰 편이다.
* 상관관계의 절댓값이 가장 큰 것은 V4(amount of food consumed)와 V5(appetite)였다.



