---
title: "Bayes_stat_hw2"
author: ""
date: "`r Sys.Date()`"
mainfont : NanumGothic
monofont : UnShinmun
header-includes:
  - \usepackage{fvextra}
  - \fvset{breaklines}
output:
  pdf_document:
    latex_engine: xelatex
    keep_tex: true
  html_document:
    df_print: paged
---

```{r setup, include=FALSE}
knitr::opts_chunk$set(echo = TRUE)
library(tidyverse)
```


# 문제 풀이 전반에 관한 기본 사항

랜덤 넘버 추출 시 `set.seed(42)` 함수를 통해 seed를 42로 고정하여 사용하였다. 문제 풀이 중 알고리즘 설명 및 문제풀이는 R을 통해 수식을 첨부하여 진행하였다.

# 5장

## 5.11


$u({\theta}) := cos({\theta^2})$로 정의하고, ${\pi({\theta})} {\sim} Unif(0, {\pi})$로 정의하자. 그러면 

$$I = \int_{0}^{{\pi}} u(x){\pi}(x)\, dx = \frac{1}{{\pi}} \int_{0}^{{\pi}} cos(x^2)\, dx$$


이고, 다음과 같이 균등분포를 따르는 확률변수를 생성하자.

$${\theta}_1, {\theta}_2, \ldots, {\theta}_n \stackrel{i.i.d.}{\sim} Unif(0, {\pi})$$


몬테카를로 방법을 생각하면 다음과 같은 적분값 $I_n$을 정의할 수 있고 이 적분값이 거의 확실히 수렴한다. 

$$I_n = \frac{1}{n}\sum_{i=1}^n u({\theta_i}) = \frac{1}{n}\sum_{i=1}^n cos({\theta_i}^2) \xrightarrow{\text{a.s.}} \frac {1}{{\pi}}\int_{0}^{{\pi}} cos(x^2)\, dx$$

즉 다음과 같은 계산을 통해 적분값의 추정을 할 수 있다.

$${\pi}I_n \xrightarrow{} \int_{0}^{{\pi}} cos(x^2)\, dx$$



```{r}
set.seed(42)
x <- runif(5000, 0, pi) #n=5000인 경우 적분 계산
pi*mean(cos(x**2)) #pi와 곱하여 적분값 추정. 
```

따라서 추정된 적분값은 0.5696733이다.



## 5.12

사전분포가 디리클레분포이고 가능도가 다항분포인 경우, 사후분포 역시 디리클레분포로 주어지고 그 분포가 다음과 같이 주어진다는 점을 문제 2-11에서 확인하였다. 이를 문제 상황에 적용하면 사후분포는 다음과 같다.

$$({\theta}_1, {\theta}_2, {\theta}_3) \;{\sim}\; Dirichlet((\boldsymbol{\alpha} + \mathbf{x}) = (3, 4, 6))$$

이때, 디리클레분포의 주변분포는 베타분포가 된다. 보다 구체적으로, 디리클레분포의 주변분포에 대해 다음과 같은 관계가 성립한다.

$$X = (X_1, \ldots, X_n) \;{\sim} \; Dirichlet(\boldsymbol{\alpha}), \; \boldsymbol{\alpha} = (\alpha_1, \ldots, \alpha_n) \Longrightarrow\\
X_i \;{\sim} \; Beta(\alpha_i,\sum_{j=1}^n \alpha_j - \alpha_i)$$


즉 이로부터 다음과 같이 $\theta_1, \theta_2, \theta_3$ 각각의 주변사후분포를 구해 몬테카를로 방법으로 사후분포를 계산할 수 있다.

$${\theta}_{i1}, {\theta}_{i2}, \ldots, {\theta}_{im} \stackrel{i.i.d.}{\sim} Beta(\alpha_i, 13 - \alpha_i), \; \alpha = (3, 4, 6)$$


### theta1

```{r}
#posterior
set.seed(42)
x1 <- rbeta(5000, 3, 10)

#사후평균
mean(x1)

#사후표준편차
sd(x1)

#신용구간
quantile(x1, c(0.025, 0.975))
```


### theta2

```{r}
#posterior
set.seed(42)
x2 <- rbeta(5000, 4, 9)

#사후평균
mean(x2)

#사후표준편차
sd(x2)

#신용구간
quantile(x2, c(0.025, 0.975))
```


### theta3

```{r}
#posterior
set.seed(42)
x3 <- rbeta(5000, 6, 7)

#사후평균
mean(x3)

#사후표준편차
sd(x3)

#신용구간
quantile(x3, c(0.025, 0.975))
```



## 5.13

교재에서는 $x_1, ..., x_8$로 두었지만 샘플은 총 9개이다. 어쨌든 9개의 샘플에 대해 포아송 모형의 improper 척도 prior와 포아송 가능도를 곱해 나오는 사후분포는 다음과 같으므로, 이로부터 사후표본을 추출하면 된다.

$${\theta}_1, {\theta}_2, \ldots, {\theta}_m \stackrel{i.i.d.}{\sim} 
Gamma(n\bar{x}, n)$$


```{r}
x <- c(2, 4, 5, 6, 8, 4, 3, 1, 0)

#data
a = sum(x)
b = length(x)

#posterior
set.seed(42)
posterior_sample <- rgamma(5000, shape = a, rate = b) #rate parameter 사용 

#사후평균
mean(posterior_sample)

#사후표준편차
sd(posterior_sample)

#신용구간
quantile(posterior_sample, c(0.025, 0.975))
```


## 5.15

내일 비가 올 확률의 사후예측분포는 다음과 같다.

$${\theta}_1, {\theta}_2, \ldots, {\theta}_n \stackrel{i.i.d.}{\sim} Ber(2/3)$$

그러나, 교수님과의 대화를 통해 해당 문제에서는 '확률'을 예측하도록 지시받았으므로 베타분포를 통해 문제를 풀이한다. 이 경우 이항 가능도와 베타 사전분포 케이스이므로 사후분포는 다음과 같다.


$${\theta}_1, {\theta}_2, \ldots, {\theta}_n \stackrel{i.i.d.}{\sim} Beta(8, 4)$$

```{r}
#posterior
set.seed(42)
x <- rbeta(5000, 8, 4)

#사후평균
mean(x)

#사후표준편차
sd(x)

#신용구간
quantile(x, c(0.025, 0.975))
```



# 8장

## 8.11

### (a)

rate parameter가 10인 지수분포를 생성하기 위한 역함수 방법 알고리즘은 다음과 같다. 단, $Unif(0,1)$은 생성 가능하다고 가정한다.

(1) rate parameter가 10인 지수분포의 누적분포함수의 역함수 $F^{-1}(x)$를 구한다.
(2) 해당 누적분포함수의 역함수에 균등분포에 따라 생성된 $u_1, ..., u_m$을 plug-in
(3) 이 경우 $F^{-1}(u_1), ..., F^{-1}(u_m)$은 $F(x)$로부터의 iid 랜덤 샘플과 같은 분포이다.

이제 누적분포함수의 역함수를 구하면 $pdf_X(x)\;=\;\theta e^{-\theta x}$이므로 $F^{-1}(x) = -\frac{1}{\theta}log(1-x)$가 되고, $U~{\sim}~Unif(0,1)$인 경우 $U \stackrel{d} = (1-U)$임을 활용하면 $-\frac{1}{\theta}log(u) \;{\sim}\; Exp(\theta)$이다. 따라서, $U~{\sim}~Unif(0,1)$로부터 난수를 생성하여 $-\frac{1}{\theta}log(u)$에 대입하면 rate parameter가 $\theta$인 지수분포를 따르는 난수가 생성된다. 이 경우 $\theta = 10$으로 대입하여 난수를 생성하면 된다.


### (b)

```{r}
set.seed(42)
z <- runif(1000, 0, 1)
x <- (-1/10)*log(z)
df_811 <- as_tibble(x)
```


## (c)

```{r}
mean(df_811$value)
sd(df_811$value)
```

rate parameter가 10인 지수분포의 평균은 1/10, 분산은 1/100, 표준편차는 1/10이다. 실제 경험적 사후분포와 유사함을 확인할 수 있다.


## (d)

```{r}
ggplot(df_811, aes(x = value)) +
  geom_histogram(aes(y = after_stat(density)), fill = "skyblue", alpha = 0.5) +
  stat_function(fun = dexp, args = list(rate = 10), color = "red") 
```



## 8.12

### (a)

마찬가지로, $Cauchy(0, 1)$의 누적분포함수를 구하고, 그 역함수에 $Unif(0, 1)$로부터에 난수를 대입한 값은 원래의 분포를 따른다. 코시 분포의 누적분포함수 및 그 역함수는 다음과 같다.

$$
f_X(x) = \frac{1}{\pi(1+x^2)} I\{x \in \mathbb{R}\}
$$
$$
F_X(x) = \frac{1}{2} + \frac{1}{\pi} \arctan(x)
$$
$$
F_X^{-1}(u) = \tan(\pi(x - \frac{1}{2}))
$$


### (b)

```{r}
set.seed(42)
z <- runif(1000, 0, 1)
x <- tan(pi*(z-0.5))
df_812 <- as_tibble(x)
```


### (c)

```{r}
quantile(df_812$value, c(0.25, 0.5, 0.75))
```

한편, 코시 분포에서는 cdf의 역함수가 closed form으로 주어지므로 삼각함수에 대한 방정식을 풀어 백분위를 구할 수 있다. 다음과 같이 백분위수를 구하면 모집단 $Cauchy(0, 1)$에서의 백분위수는 다음과 같다.

$$
Ca_{0.25}(0, 1) \; = \; F^{-1}(\frac{1}{4})\; = \; \tan(-\frac{\pi}{4}) \; = \; -1
$$

$$
Ca_{0.5}(0, 1) \; = \; F^{-1}(\frac{1}{2})\; = \; \tan(0) \; = \; 0
$$
$$
Ca_{0.75}(0, 1) \; = \; F^{-1}(\frac{3}{4})\; = \; \tan(\frac{\pi}{4}) \; = \; 1
$$

이론상의 백분위수와 사후표본에서의 백분위수가 크게 차이나지 않는 것을 확인할 수 있다.


### (d)

```{r}
ggplot(df_812, aes(x = value)) +
  geom_histogram(aes(y = after_stat(density)), fill = "skyblue", alpha = 0.5) +
  stat_function(fun = dcauchy, args = list(location = 0, scale = 1), color = "red", n = 150)   
```



## 8.13

### (a)

합격-불합격 방법의 구현은 두 단계로 나누어 실행한다. 우선, 한 단계의 합격-불합격 방법을 통해 한 개의 사후표본을 생성하는 함수를 정의한다. 다음으로, $m$회 해당 함수를 반복하여 해당 샘플링을 완성하여 데이터프레임에 저장한다. 

```{r}
triangle_sample <- function(){
  while (TRUE) {
    x <- runif(1, 0, 2) #제안밀도함수에서 추출 
    u <- runif(1, 0, 1) #합격 여부 판단을 위한 난수
    a <- ifelse(x <= 1, x, 2-x) #합격 비율 계산
    if (u <= a) {
      return(x)
    }
  }
}

set.seed(42)
y <- c()
for (i in 1:1000) {
  y <- append(y, triangle_sample())
}
df_813 <- as_tibble(y)
```


### (b)

```{r}
mean(df_813$value)
sd(df_813$value)
```

이론적으로 $xI\{0\leq x \leq 1\} \; + \; (2-x)I\{1 < x \leq 2\}$와 같이 정의된 삼각분포의 평균은 1, 표준편차는 $\frac{1}{\sqrt6}$이다. 이와 같은 이론적 값과 실제 분포상 값 0.9958629, 0.4063675가 유사함을 확인할 수 있다.


### (c)

```{r}
tri_pdf <- function(x) {
  ifelse(x >= 0 & x <= 1, x,
         ifelse(x > 1 & x <= 2, 2 - x, 0))
}

ggplot(df_813, aes(x = value)) +
  geom_histogram(aes(y = after_stat(density)), fill = "skyblue", alpha = 0.5) +
  stat_function(fun = tri_pdf, color = "red")
```



## 8.14

### (a)

다음과 같이 코시 분포를 제안분포로 하여 1개의 정규확률변수를 생성하는 함수를 정의한다.

```{r}
normal_sample <- function(){
  M <- 2/sqrt(exp(1)) # 봉투상수
  while (TRUE) {
    x <- rcauchy(1, 0, 1) #제안밀도함수에서 추출 
    u <- runif(1, 0, 1) #합격 여부 판단을 위한 난수
    a <- (1+x^2)*exp(-(x^2)/2)/M #합격 비율 계산
    if (u <= a) {
      return(x)
    }
  }
}
```

이제 위의 함수를 이용하여 1000개의 정규확률변수를 생성한다.

```{r}
set.seed(42)
y <- c()
for (i in 1:1000) {
  y <- append(y, normal_sample())
}
df_814 <- as_tibble(y)
```


### (b)

```{r}
mean(df_814$value)
sd(df_814$value)
```

표준정규분포 $N(0, 1^2)$의 평균은 0, 표준편차는 1이므로 사후평균 0.0437004, 사후표준편차 0.9954824와 유사하다.


### (c)

```{r}
ggplot(df_814, aes(x = value)) +
  geom_histogram(aes(y = after_stat(density)), fill = "skyblue", alpha = 0.5) +
  stat_function(fun = dnorm, args = list(mean = 0, sd = 1), color = "red") 
```



## 8.15

### (a)

박스-뮐러 변환을 통한 정규확률변수 생성은 두 단계로 구성된다. 우선, $(u1, u2) \;{\sim}\; Unif((0, 1)^2)$를 생성할 수 있으므로 이로부터 적절한 지수분포와 균등분포를 생성할 수 있다. 다음으로, 서로 독립인 이 지수분포와 균등분포를 극좌표계 표현을 통해 조합함으로써 서로 독립인 정규확률변수를 생성할 수 있다. 

코드의 u1, u2는 균등분포를 따르는 랜덤 확률변수를 생성하는 부분이고, v와 t는 이와 같이 생성된 균등분포로부터 지수분포, 균등분포를 따르는 서로 독립인 적절한 확률분포(또는 확률분포의 상수배)를 생성하는 과정이며, 세 번째 x1, x2는 지수분포와 균등분포의 함수로써 생성된 이변량 정규분포 x1, x2의 좌표이다.

```{r}
set.seed(42)
u1 <- runif(1000, 0, 1)
u2 <- runif(1000, 0, 1)
v <- -2*log(1-u1) #transform (u1, u2) to (v, t)
t <- 2*pi*u2
x1 <- sqrt(v)*cos(t) #transform (v, t) to (x1, x2)
x2 <- sqrt(v)*sin(t)
df_815 <- data.frame(x1, x2) #save bivariate normal distribution (x1, x2)
```


### (b)

```{r}
colMeans(df_815) 
var(df_815)
sd(df_815$x1)
sd(df_815$x2)
```

표본 1000개의 평균과 표준편차는 위와 같다. 이때, 이변량 정규분포의 평균벡터는 $\begin{pmatrix}0\\0\end{pmatrix}$이고 분산행렬은 $\begin{pmatrix}1&0\\0&1\end{pmatrix}$이다. 물론 x1, x2 각각 표준편차는 1이다. 박스-뮐러 변환을 통해 생성된 표준편차들 (0.9891991, 0.9739809)과과 이론상 값이 큰 차이가 없는 것을 확인 가능하다.


### (c)

```{r}
ggplot(df_815, aes(x = x1)) +
  geom_histogram(aes(y = after_stat(density)), fill = "skyblue", alpha = 0.5) +
  stat_function(fun = dnorm, args = list(mean = 0, sd = 1), color = "red") 
```


```{r}
ggplot(df_815, aes(x = x2)) +
  geom_histogram(aes(y = after_stat(density)), fill = "skyblue", alpha = 0.5) +
  stat_function(fun = dnorm, args = list(mean = 0, sd = 1), color = "red") 
```