---
title: "Timeseries_Analysis_HW4"
author: "Na SeungChan"
date: "`r Sys.Date()`"
mainfont : NanumGothic
monofont : UnShinmun
urlcolor : blue
header-includes:
  - \usepackage{fvextra}
  - \fvset{breaklines}
output:
  pdf_document:
    latex_engine: xelatex
    keep_tex: true
  html_document:
    toc: true
    toc_float: true
    df_print: paged
---

```{r setup, include=FALSE}
knitr::opts_chunk$set(
  echo = TRUE,
  fig.align = 'center',
  fig.width = 7,
  fig.height = 5,
  out.width = '80%',
  dpi = 300
)

library(tidyverse)
library(forecast)
library(tseries)
library(xts)
```

---

# Q.07

## 난수 생성

```{r}
set.seed(42)
phi <- runif(1, -1, 1)
theta <- runif(1, -1, 1)

set.seed(1)
ARt <- arima.sim(n = 100, model = list(ar = phi))
set.seed(1)
MAt <- arima.sim(n = 100, model = list(ma = theta))
```


## AIC 계산 : AR 데이터

```{r}
AR1 <- arima(ARt, order = c(1,0,0))
AR1$aic #AR(1) 적합시 AIC
AR2 <- arima(ARt, order = c(1,0,1))
AR2$aic #ARMA(1) 적합시 AIC
```


## AIC 계산 : MA 데이터

```{r}
MA1 <- arima(MAt, order = c(0,0,1))
MA1$aic #AR(1) 적합시 AIC
MA2 <- arima(MAt, order = c(1,0,1))
MA2$aic #ARMA(1) 적합시 AIC
```

여담으로, 이 결과는 일관성이 없다. 이론상 AIC는 불필요한 변수를 포함하지 않은 AR1과 MA1 모델에서 작아야 하지만, 실제로 자료 생성 시 계수에 따라 ARMA(1,1)을 적합했을 때 AIC가 더 작아지기도 한다.



# Q.10

## data load

```{r}
df10 <- read_csv('ex_ch4_10.txt')
df10 <- ts(df10$data)
head(df10)
```

## (1) 

```{r}
plot(df10)
acf.df10 = acf(x = df10, type = "covariance")
```

시계열도와 SACF를 통해 비정상성을 의심하는 정도는 가능하지만, 정상시게열일 가능성을 배제할 수 없다. 추가적인 단위근검정이 필요해 보인다.


## (2)

```{r}
adf.test(df10, alternative = 'stationary')
```


해당 시계열이 정상시계열이라고 하기 어렵다.


## (3)


```{r}
adf.test(diff(df10))
```

1회 차분함으로써 정상시계열이 될 수 있다.



```{r}
auto.arima(df10, d = 1, trace = TRUE)

model <- arima(df10, order = c(0,1,0))
```

ARIMA(0, 1, 0)을 채택하였다. 차분을 한 번 하는 랜덤워크이다.



## (4)

```{r}
checkresiduals(model)

arima(df10, order = c(1,1,0))
arima(df10, order = c(0,1,1))
```


잔차분석 및 과적합 진단 결과 ARIMA(1, 1, 0)과 ARIMA(0, 1, 1) 모두 계수가 낮아 유의성을 말하기 어렵다. 잔차의 형태 역시 적절하다.


# Q.13

## data load 

```{r}
gld <- read_csv('ex_ch4_13_gold.csv')
gld$date <- as_date(gld$date)
gld

gold <- xts(gld$price, order.by = gld$date, col.names = 'price')
```



## (1)

```{r}
plot(gold)
acf(gold)
adf.test(x = gold, alternative = "stationary")
```

plot상 증가 추세가 있고, ACF가 빠르게 감소하지 않으며, ADF test를 통해서도 대립가설인 정상시계열을 기각할 수 없다. 정상시계열이라고 보기 어렵고, 차분과 로그변환을 통해 정상시계열로 만드는 것을 고려할 수 있다.



## (2)~(3)

차분 필요. unit root test를 통해 차분의 차수를 구한다.

여러 변환을 고려해 볼 때, 로그를 씌운 가격 데이터를 차분함으로써 분산이 일정하지는 않지만 정상시계열과 유사한 모습을 볼 수 있다. 이와 같은 데이터를 통해 auto.arima를 수행한다.

```{r}
plot(BoxCox(x = gold, lambda = 0.2), type = "l")
plot(log(gold), type = "l" )
adf.test(x = log(gold),
         alternative = "stationary")

plot(diff(log(gold)), type = "l")
adf.test(x = na.omit(diff(log(gold))),
         alternative = "stationary")
```


```{r}
model <- auto.arima(log(gold))
model
checkresiduals(model)

arima(log(gold), order = c(3,1,2))
arima(log(gold), order = c(2,1,3))
```


해당 자료에 대해 로그변환 후 차분 후 시계열을 만들어냄으로써 ARIMA 모델을 적합한다. ln(price) ~ ARIMA(2, 1, 2) 모델을 적합하였으며, 그 적절성을 잔차를 통해 검증하고 한 단계 큰 모델을 통해 확인하였다. 한 단계 큰 모델들을 검토함으로써 해당 모델의 적합성을 확인하였으나, 분산이 안정되지 않은 점 아쉽다.


