---
title: "DA_Lab5_HW"
author: "Na SeungChan"
date: "`r Sys.Date()`"
mainfont : NanumGothic
output:
  pdf_document:
    latex_engine: xelatex
  html_document:
    df_print: paged
---

```{r setup, include=FALSE}
knitr::opts_chunk$set(echo = TRUE)
library('tidyverse')
library('mosaicData')
library('mdsr')
```



# Problem 1


```{r}
qnorm(0.995)
round(qnorm(0.995), 2)
```

95% CI를 위해 사용되는 Z_0.495의 근사치는 2(or 1.96)이다. 99% CI를 위해 사용되어야 하는 근사치는 확률변수 Z가 표준정규분포 N(0,1)을 따를 때 P(Z < a) = 1 - (1 - 0.99)/2가 되도록 하는 a의 값이다. 이 값은 R에서는 `qnorm(1 - (1 - 0.99)/2)`함수를 통해 앞의 코드와 같이 구할 수 있으며, 이 값을 소수점 아래 셋째 자리에서 반올림하면 2.58을 근사치로 사용할 수 있다.



# Problem 2


```{r}
dfq2 <- Gestation %>% filter(is.na(age) == FALSE)
q2_mean <- mean(dfq2$age)
q2_sd <- sd(dfq2$age)
CI_q2 <- c(q2_mean - 2*q2_sd, q2_mean + 2*q2_sd)
CI_q2
```



# Problem 3


```{r}
q3_median <- median(dfq2$age)
q3_median

n_trial <- 200
dfq2_booted <- 1:n_trial %>%
  map_dfr(
  ~dfq2 %>%
  slice_sample(n = 100, replace = TRUE) %>%
  summarise(median(age))
  ) %>% mutate(n = 100)

q3_med <- mean(dfq2_booted$`median(age)`)
q3_sd <- sd(dfq2_booted$`median(age)`)
CI_q3 <- c(q3_med - 2*q3_sd, q3_med + 2*q3_sd)
CI_q3
```



# Problem 4


```{r}
dfq4_bootstrap <- tibble()

for (i in 1:200) {
  dfq4_temp <- slice_sample(dfq2, n = 100, replace = TRUE)
  lmq4_temp <- lm(wt ~ age, data = dfq4_temp)
  dfq4_bootstrap <- rbind(dfq4_bootstrap, coef(lmq4_temp))
}

colnames(dfq4_bootstrap) <- c('intercept', 'age')

dfq4_bootstrap

```


Q1) 의도를 모르겠음. $Var(\hat{\beta_1}) = \frac{\sigma^2}{S_{xx}}$이고 $Var(\hat{\beta_0}) = \sigma^2(\frac{1}{n} + \frac{\bar{x}}{S_{xx}})$인데 각 1회의 복원추출마다 이 값을 직접 표본에서 계산해서 plug-in한 추정량을 계산한 뒤 이 값으로 하라는 건가? 아니면 그냥 부트스트랩 100회 한 계수 각각에서 median과 sd 계산해서 CI 계산하면 되나? 애초에 우리가 회귀계수 만든 추정량은 LSE 추정량인데 mean 기반이고, bootstrap으로 mean 이렇게 써도 되는 건가?


Q2) 이렇게 `rbind()`로 1회 반복 시행마다 빈 리스트에 하나하나 더해가는 방식을 쓰면 마지막 시행 후 dataframe에서 변수 이름이 엉망진창이 됨. 이런 방식으로 접근할 경우 변수 이름 깔끔하게 쓰는 솔루션은 없나...?



# Problem 5


```{r}
Macbeth <- Macbeth_raw %>%
  str_split('\r\n') %>%
  pluck(1)
```

이와 같이 Macbeth_raw에서 Macbeth의 각 lines를 추출하였다.


## 5-1

```{r}
Macbeth %>%
  str_subset('^  [A-Z]+,')
```


## 5-2

```{r}
Macbeth %>%
  str_subset('[A-z]+-[A-z]+') %>%
  str_extract('[A-z]+-[A-z]+')
```



# Problem 6


```{r}
strings <- c(
  "This string has no hashtags",
  "#hashtag city!",
  "This string has a #hashtag",
  "This string has #two #hashtags"
)
str_detect(strings, '(^| )#[A-z0-9]+( |$)')
```



# Problem 7

```{r, eval=FALSE}
text_lines <- tibble(
  lines = c("This is the first line.",
           "This line is hyphen- ",
           "ated. It's very diff-",
           "icult to use at present.")
)

text_lines
remove_hyphen <- function(strsq) {
  if 
}
```


못풀었고... 아이디어는 1. 라인별로 if 마지막 단어에 하이픈 존재? 다음 줄 불러와서 단어 붙여서 return 2. 존재하지 않으면 그대로 return
