---
title: "multivariate_hw7"
author: "Na SeungChan"
date: "`r Sys.Date()`"
mainfont : NanumGothic
monofont : UnShinmun
header-includes:
  - \usepackage{fvextra}
  - \fvset{breaklines}
output:
  pdf_document:
    latex_engine: xelatex
    keep_tex: true
  html_document:
    df_print: paged
---

```{r setup, include=FALSE}
knitr::opts_chunk$set(echo = TRUE)
knitr::opts_chunk$set(
  fig.align = 'center',
  fig.width = 7,
  fig.height = 5,
  out.width = '80%',
  dpi = 300
)

library(tidyverse)
library(mvtnorm)
library(MVTests)
```

---

# Q 6.1

```{r}
x1_c <- c(6, 6, 18, 8, 11, 34, 28, 71, 43, 33, 20)
x1_s <- c(25, 28, 36, 35, 15, 44, 42, 54, 34, 29, 39)
x2_c <- c(27, 23, 64, 44, 30, 75, 26, 124, 54, 30, 14)
x2_s <- c(15, 13, 22, 29, 31, 64, 30, 64, 56, 20, 21)

df <- tibble(x1_c, x1_s, x2_c, x2_s)
```



```{r}
diff_df <- df %>% 
  transmute(diff_x1 = x1_c - x1_s, diff_x2 = x2_c - x2_s)
```


```{r}
mean_df <- colMeans(diff_df)
mean_df
var_df <- cov(diff_df)
var_df
```

교재의 $S_d$와 데이터 매트릭스를 직접 입력해 계산한 $S_d$의 값이 약간 다르다. 문제풀이에서는 데이터 매트릭스를 직접 입력해 계산한 값을 활용해 계산한다.


```{r}
sqrt(eigen(var_df)$values)
eigen(var_df)$vectors
```



# Q 6.2

```{r}
crit_v1 <- sqrt(var_df[1]/11)*qt(1/80, df = 10, lower.tail = FALSE)
BCI_V1 <- c(mean_df[1] - crit_v1, mean_df[1] + crit_v1)
crit_v2 <- sqrt(var_df[4]/11)*qt(1/80, df = 10, lower.tail = FALSE)
BCI_V2 <- c(mean_df[2] - crit_v2, mean_df[2] + crit_v2)
```


```{r}
BCI_V1
BCI_V2
```

example 6.1의 동시 신뢰구간은 `diff_x1`의 경우 (-22.46, 3.74), `diff_x2`의 경우 (-5.71, 32.25)이다. 여기서 구한 본페르니 신뢰구간이 동시 신뢰구간에 비해 V1과 V2 모두 upper bound가 작고 lower bound가 커서 신뢰구간이 더 좁은 것을 볼 수 있다.


# Q 6.3

```{r}
diff_q3 <- diff_df %>% slice(-8)
xbar <- colMeans(diff_q3)
Smtx <- cov(diff_q3)
```

위와 같이 이상치를 제거한 데이터프레임을 구하였고, 평균벡터와 분산행렬을 구하였다.


동시 신뢰구간

```{r}
crit <- sqrt(qf(0.05, 2, 8, lower.tail = FALSE) * (2*9/8))
SCI_V1 <- c(xbar[1] - crit*sqrt(Smtx[1]/10), xbar[1] + crit*sqrt(Smtx[1]/10))
SCI_V2 <- c(xbar[2] - crit*sqrt(Smtx[4]/10), xbar[2] + crit*sqrt(Smtx[4]/10))
```


```{r}
eigen(Smtx)
```


본페르니 신뢰구간

```{r}
crit_v1 <- sqrt(Smtx[1]/10)*qt(1/80, df = 9, lower.tail = FALSE)
BCI_V1 <- c(xbar[1] - crit_v1, xbar[1] + crit_v1)
crit_v2 <- sqrt(Smtx[4]/10)*qt(1/80, df = 9, lower.tail = FALSE)
BCI_V2 <- c(xbar[2] - crit_v2, xbar[2] + crit_v2)
```


```{r}
SCI_V1
BCI_V1

SCI_V2
BCI_V2
```

동시 신뢰구간 SCI_V1, SCI_V2가 (0,0) point를 포함하지 않으므로 이상치를 기각한 경우에도 example 6.1과 같이 귀무가설을 기각하게 된다. 이상치 유무와 관계없이 귀무가설을 기각하지만, 이 경우에는 동시 신뢰구간이 0을 포함하는 상황 자체가 존재하지 않아 example 6.1에 비해 유의수준이 높을 것이다.


# Q 6.4

```{r}
tdf <- log(df) %>% transmute(dx1 = x1_c - x1_s, dx2 = x2_c - x2_s)
tdf
```

로그 변환된 데이터프레임을 계산하였다.

## (a)

```{r}
xbar <- colMeans(tdf)
Smtx <- cov(tdf)
```


### Hotelling's T^2 test

```{r}
test_statistics <- 11 * t(xbar) %*% solve(Smtx) %*% (xbar)
critical_value <- qf(0.05, 2, 9, lower.tail = FALSE) * (2*10/9)
test_statistics
critical_value
test_statistics > critical_value
```
검정 결과 차이가 있다는 귀무가설을 기각하게 된다. 


## (b)

```{r}
crit_v1 <- sqrt(Smtx[1]/11)*qt(1/80, df = 10, lower.tail = FALSE)
BCI_V1 <- c(xbar[1] - crit_v1, xbar[1] + crit_v1)
crit_v2 <- sqrt(Smtx[4]/11)*qt(1/80, df = 10, lower.tail = FALSE)
BCI_V2 <- c(xbar[2] - crit_v2, xbar[2] + crit_v2)
```

```{r}
BCI_V1
BCI_V2
```
본페르니 신뢰구간은 위와 같다.


## (c)

```{r}
qqnorm(tdf$dx1); qqline(tdf$dx1)
qqnorm(tdf$dx2); qqline(tdf$dx2)
```

marginally normal이라고 볼 수도 있을 것 같다.


```{r}
Xc <- t(t(tdf) - xbar)
Mdist <- sqrt( diag( Xc %*% solve(Smtx) %*% t(Xc) ) ) 
qqplot( qchisq(ppoints(11), df = 3), Mdist^2)
```

n = 11은... 정규성 여부를 판단하기 어렵지만, 직선을 따른다고 말하기 어려워 보인다. 즉 joint normal이라고 말하기 어렵다.


# Q 6.5

```{r}
xbar <- c(46.1, 57.3, 50.4)
Smtx <- matrix(c(101.3, 63.0, 71.0, 63.0, 80.2, 55.6, 71.0, 55.6, 97.4), nrow=3)
n <- 40
Cmtx <- matrix(c(1, 0, -1, 1, 0, -1), nrow = 2)
```

## (a)

```{r}
test_statistics <- n * t(Cmtx %*% xbar) %*% solve(Cmtx %*% Smtx %*% t(Cmtx)) %*% (Cmtx %*% xbar)
critical_value <- qf(0.05, 2, 38, lower.tail = FALSE) * (2*39/38)
test_statistics > critical_value
```

가설 검정 결과 귀무가설을 기각한다. 즉 유의수준 0.05에서 평균이 다르다고 볼 만한 충분한 증거가 있다.


## (b)

```{r}
#(mu1 vs. mu3)
xbar[1] - xbar[2]

sqrt(critical_value * Smtx[1] / 40)
```




# Q 6.6


```{r}
qf(0.01, 2, 4, lower.tail = FALSE)*(2*5/4)
sqrt(45*7/12)*sqrt(8/5)
sqrt(45*7/12)*sqrt(2)
```



# Q 6.7

```{r}
n1 <- 45
n2 <- 55
xb1 <- c(204.4, 556.6)
xb2 <- c(130.0, 355.0)
Sm1 <- matrix(c(13825.3, 23823.4, 23823.4, 73107.4), nrow = 2)
Sm2 <- matrix(c(8632.0, 19616.7, 19616.7, 55964.5), nrow = 2)
Sp <- ((n1-1)*Sm1 + (n2-1)*Sm2)/(n1 + n2 - 2)
```


```{r}
critical_value <- qf(0.05, 2, 97, lower.tail = FALSE) * (98*2/97)
test_statistics <- t(xb1 - xb2) %*% solve((1/n1 + 1/n2)*Sp) %*% (xb1 - xb2)
```


```{r}
critical_value
test_statistics
```

```{r}
solve(Sp) %*% (xb1 - xb2)
```

# Q 6.13




























