---
title: "13장 계층 모형"
output:
  html_document:
    number_sections: no
    theme: cosmo
    toc: yes
    toc_depth: 2
    toc_float: yes
---

```{r setup, include=FALSE}
knitr::opts_chunk$set(
  echo = TRUE, cache = FALSE, error = TRUE,
  fig.width = 8, fig.height = 4
)
```

```{r}
library(rstan)
library(tidyverse)
options(mc.cores = parallel::detectCores())
rstan_options(auto_write = TRUE)
set.seed(123456789)
```

# 쥐의 종양 자료

## 데이터 

```{r}
load("data/rats.RData")
```

```{r}
head(rats)
```

## 첫 번째 분석

> 원하는 모수 $\theta$에 관련된 자료는 오직 현재의 자료이므로, 과거의 모든 자료는 무시하고 현재의 자료만 이용해서 분석한다.

* 모형: $x|\theta \sim B(14, \theta)$
* 사전분포: $\theta \sim Beta(1, 1)$
* 사후분포: $\theta|x=4 \sim Beta(1+x, 1+n-x) = Beta(5, 11)$

```{r}
theta_post1 <- c(1 + rats$x[71], 1 + rats$n[71] - rats$x[71])
theta_post1_mean <- theta_post1[1] / sum(theta_post1)
theta_post1_var <- theta_post1[1] * theta_post1[2] /
  ((sum(theta_post1)^2) * (sum(theta_post1) + 1))
theta_post1_std <- sqrt(theta_post1_var)
theta_cred_interval <- c(
  qbeta(0.025, theta_post1[1], theta_post1[2]),
  qbeta(0.975, theta_post1[1], theta_post1[2])
)

# mean
print(theta_post1_mean)

# std
print(theta_post1_std)

# credible interval
print(theta_cred_interval)

ggplot(data.frame(theta = c(0, 1)), aes(x = theta)) +
  stat_function(aes(col = "prior"), fun = dbeta, args = c(1, 1), n = 1000) +
  stat_function(aes(col = "posterior"),
    fun = dbeta,
    args = theta_post1, n = 1000
  ) +
  geom_vline(linetype = 2, xintercept = theta_cred_interval, col = "blue") +
  theme_bw() +
  scale_colour_discrete(name = "PDF")
```

## 두 번째 분석

* 첫 번째 분석에서는 과거의 자료에 있는 정보를 사용하지 않았다. 
* 비슷한 조건에서 실험을 진행하였다면, 과거의 실험과 현재의 실험에서 쥐가 종양을 가질 확률 $\theta$가 모두 **같다**고 가정해보자.

* 모형: $x|\theta \sim B(`r sum(rats$n)`, \theta)$
* 사전분포: $\theta \sim Beta(1, 1)$
* 사후분포: $\theta|x=267 \sim Beta(1+x, 1+n-x) = Beta(`r 1 + sum(rats$x)`, `r 1 + sum(rats$n) - sum(rats$x)`)$

```{r}
theta_post2 <- c(1 + sum(rats$x), 1 + sum(rats$n) - sum(rats$x))
theta_post2_mean <- theta_post2[1] / sum(theta_post2)
theta_post2_var <- theta_post2[1] * theta_post2[2] /
  ((sum(theta_post2)^2) * (sum(theta_post2) + 1))
theta_post2_std <- sqrt(theta_post2_var)
theta_cred_interval2 <- c(
  qbeta(0.025, theta_post2[1], theta_post2[2]),
  qbeta(0.975, theta_post2[1], theta_post2[2])
)

# mean
print(theta_post2_mean)

# std
print(theta_post2_std)

# credible interval
print(theta_cred_interval2)

ggplot(data.frame(theta = c(0, 1)), aes(x = theta)) +
  stat_function(aes(col = "prior"), fun = dbeta, args = c(1, 1), n = 1000) +
  stat_function(aes(col = "posterior"),
    fun = dbeta,
    args = theta_post2, n = 1000
  ) +
  geom_vline(linetype = 2, xintercept = theta_cred_interval2, col = "blue") +
  theme_bw() +
  scale_colour_discrete(name = "PDF")
```

두번째 분석의 문제점은 모든 실험이 엄밀하게 동일한 조건에서 수행되었다고 믿을 수 없는데도 불구하고 71개의 이항 실험의 모든 $\theta_i$들이 같은 값을 갖는다고 가정했다는데 있다. 
과연 
$$\theta_1 = \ldots = \theta_{71}$$
이라고 믿을 수 있는가?

이를 알아보기 위해 전체 데이터에서 $\theta$의 추정량과 각 실험 $i$에서 $\theta_i$의 추정량을 
\begin{eqnarray*}
\bar{\theta} & = & \frac{\sum x_i}{\sum n_i} = `r sum(rats$x) / sum(rats$n)`\\
\hat{\theta}_i & = & \frac{x_i+0.5}{n_i+1} 
\end{eqnarray*}
와 같이 정의하였다. 실험 $i$에서 쥐가 종양에 걸릴 확률의 추정량을 최대 가능도 추정량 $\hat{\theta}_i^{mle} =  \frac{x_i}{n_i}$를 쓰지 않은 이유는 많은 $x_i$가 $0$이고 $x_i$가 $0$일 때는 다음의 분석에서 문제가 되기 때문에 사전 분포 $Beta\left(0.5, 0.5\right)$일 때의 사후 평균으로 추정량을 썼다. 
$n_i$가 충분히 크고, 모든 $\theta_i$가 같은 값이라면 중심극한 정리에 의해 
$$z_i = \frac{\hat{\theta}_i - \bar{\theta}}{\sqrt{\hat{\theta}_i (1-\hat{\theta}_i)/n_i}} \sim N(0,1)$$
를 따른다.

```{r}
df2 <- rats %>%
  mutate(theta = (x + 0.5) / (n + 1)) %>%
  mutate(z = (theta - mean(theta)) / sqrt(theta * (1 - theta) / n))
```

다음은 $\hat{\theta}_i$들의 히스토그램이다. 

```{r}
g11 <- df2 %>% ggplot(aes(x = theta)) +
  theme_bw() +
  labs(x = "theta") +
  geom_histogram(bins = 10)
print(g11)
```

다음은 $z_i$들의 히스토그램이다. 

```{r}
g12 <- df2 %>% ggplot(aes(x = z)) +
  labs(x = "z") +
  theme_bw() +
  geom_histogram(bins = 15)
print(g12)
```

정규 분포로 보기에는 무리가 있다. 다음은 $z_i$들의 정규 분포 Q-Q 그림이다.

```{r}
g21 <- df2 %>% ggplot(aes(sample = z)) +
  stat_qq() +
  labs(x = "Theoretical Quantiles", y = "Sample Quantiles") +
  theme_bw() +
  stat_qq_line()
print(g21)
```

다음은 $x_i > 0$인 $z_i$들의 정규 분포 Q-Q 그림이다

```{r}
g22 <- df2 %>%
  filter(x > 0) %>%
  ggplot(aes(sample = z)) +
  stat_qq() +
  labs(x = "Theoretical Quantiles", y = "Sample Quantiles") +
  theme_bw() +
  stat_qq_line()
print(g22)
```

## 세 번째 분석

첫번째와 두번째 분석 모두 만족스럽지 못했다. 세번째 분석에서는 과거 70개의 자료를 이용하여 정보를 가진(informative) 사전 분포를 구축하기로 한다. 71개의 $\theta_i$가 정확히 동일한 값은 갖지 않지만 비슷하다는 가정은 매우 합리적이다. $\theta_i$들이 비슷하다는 가정으로 
$$\theta_i \sim Beta(\alpha,\beta),i=1,\ldots,71. $$
를 가정하자. 한 개의 분포에서 $\theta_i$들이 추출되었다는 것은  71개의 $\theta_i$가 정확히 동일한 값은 갖지 않지만 비슷하다는 가정을 수식으로 표현한 것이다.

이 가정하에서  과거 70개의 데이터에 의존해서 사전 분포의 모수들 $\alpha$와 $\beta$를 추정해보자. 

```{r}
rats_history <- rats[1:(nrow(rats) - 1), ]
hyper_est <- mutate(rats_history, p = (x + 0.5) / (n + 1)) %>%
  summarise(mean_p = mean(p), var_p = var(p))
hyper_est
```

* 베타분포의 평균과 분산에 대한 정보를 이용하여, 다음과 같이 $\alpha$, $\beta$값을 추정하여 대입하자.

$$\frac{\alpha}{\alpha + \beta} = `r hyper_est$mean_p`, \quad \frac{\alpha\beta}{(\alpha+\beta)^2 (\alpha+\beta+1)} = `r hyper_est$var_p`$$

```{r}
true_val <- as.numeric(hyper_est)
fn <- function(hyper) {
  m <- hyper[1] / (hyper[1] + hyper[2])
  v <- hyper[1] * hyper[2] / ((hyper[1] + hyper[2])^2 * (hyper[1] + hyper[2] + 1))
  return(crossprod(c(m, v) - true_val))
}

soln <- optim(c(1, 1), fn)
soln
alpha_est <- soln$par[1]
beta_est <- soln$par[2]
```

추정한 $\alpha$, $\beta$를 이용하여 구한 사전분포는 $Beta(`r alpha_est`, `r beta_est`)$이고 이를 이용해 계산한 사후분포를 나타내면 다음과 같다.

```{r}
theta_pri3 <- c(alpha_est, beta_est)
theta_post3 <- theta_pri3 + c(rats$x[71], rats$n[71] - rats$x[71])
theta_post3_mean <- theta_post3[1] / sum(theta_post3)
theta_post3_var <- theta_post3[1] * theta_post3[2] /
  ((sum(theta_post3)^2) * (sum(theta_post3) + 1))
theta_post3_std <- sqrt(theta_post3_var)
theta_cred_interval3 <- c(
  qbeta(0.025, theta_post3[1], theta_post3[2]),
  qbeta(0.975, theta_post3[1], theta_post3[2])
)

# mean
print(theta_post3_mean)

# std
print(theta_post3_std)

# credible interval
print(theta_cred_interval3)


ggplot(data.frame(theta = c(0, 1)), aes(x = theta)) +
  stat_function(aes(col = "prior"), fun = dbeta, args = c(1, 1), n = 1000) +
  stat_function(aes(col = "posterior"),
    fun = dbeta,
    args = theta_post3, n = 1000
  ) +
  geom_vline(linetype = 2, xintercept = theta_cred_interval3, col = "blue") +
  theme_bw() +
  scale_colour_discrete(name = "PDF")
```

## 네 번째 분석

네 번째 분석에서는 $\alpha$와 $\beta$에 사전 분포를 걸도록 한다. 
모형을 정리해보자. 
\begin{eqnarray*}
x_i|\theta_i &\sim & Bin(n_i,\theta_i), \,\,\,i=1,\ldots,71 \\
\theta_i &\sim & Beta(\alpha,\beta),  \,\,\,i=1,\ldots,71 \\
\mu = \frac{\alpha}{\alpha + \beta} & \sim & U(0,1) \\
\nu = \log(\alpha + \beta) & \sim & Logistic(0, 1)
\end{eqnarray*}
우리는 주어진 모든 자료를 사용하고 싶고 또한 $\theta_i$들이 다른다는 것을 인정한다. 
이를 위해서,  $\theta_i$들은 하나의 확률 분포에서 발생하였고 이 분포는 비슷한 실험에서 발생하는 모든 가능한 $\theta_i$들의 분포라고 가정한다. 이 분포가 $Beta(\alpha,\beta)$를 따른다고 가정한다.  
 $\theta \sim Beta(\alpha, \beta)$의 파라미터를 평균 $\mu =  \frac{\alpha}{\alpha + \beta} $과 사전 표본 크기 $\eta = \alpha + \beta$로 변환하고 $\mu \sim U(0,1)$를 준다.  사전 표본 크기 $\eta$의 사전 분포를 위해서 먼저 데이터 $y \sim Bin(n, \theta)$를 고려한다. 사전 분포가 $\theta \sim Beta(\alpha, \beta)$라면 $\theta$의 사후 평균은 
$$\mathbb{E}(\theta | y ) = (1 - \lambda) \frac{y}{n} + \lambda \mu$$
가 된다. 축소 파라 미터 $\lambda = \frac{\eta}{n + \eta}$가 된다. 여기에 
$$\lambda \sim U(0, 1)$$
를 거는 것은 
$$\nu = \log(\eta) \sim Logistic(\log n, 1)$$
을 거는 것과 같다. 따라서 $n = 1$을 대입해서 
$$\nu \sim Logistic(0, 1)$$
을 얻는다.

이 모형의 사후 분포는 손으로 계산할 수 없다. 여기서는 스탠을 이용하도록 한다. 

먼저 스탠에 이용할 자료를 준비하자.  

```{r}
x <- rats$x
n <- rats$n
k <- length(x)
data <- list(x = x, n = n, k = k)
```

스탠의 코드는 다음과 같다. 

```{r}
rats3 <- "
data {
  // data
  int<lower=0> k;
  int<lower=0> x[k];
  int<lower=0> n[k];
}


parameters {
  real<lower=0, upper=1> theta[k];

  real<lower=0, upper=1> mu;
  real nu;
}

transformed parameters {
  real<lower=0> alpha;
  real<lower=0> beta;

  alpha = mu*exp(nu);
  beta = (1-mu)*exp(nu);
}

model {
  for(i in 1:k) {
    x[i] ~ binomial(n[i], theta[i]);
    theta[i] ~ beta(alpha, beta);
  }
  mu ~ uniform(0,1);
  nu ~ logistic(0, 1);
}
"
```


```{r, cache=TRUE}
fit3 <- stan(
  model_code = rats3, data = data,
  seed = 1234567, chains = 2, iter = 20000, thin = 2
)
```

위의 코드는 2개의 마르코프 체인을 20000번 반복했고, 가늘게 하기 수는 2이다. 

```{r}
print(fit3)
```

print는 $theta_1, \ldots, \theta_{71}$과 $mu, \nu, \alpha, \beta$의 마르코프 체인의 요약 통계량을 보여준다. 마지막 줄의 변수 $lp\_\_$는 로그 사후 밀도 함수이다. 

```{r}
theta_post4 <- rstan::extract(fit3, pars = c("theta[71]"))[[1]]

theta_post4_mean <- mean(theta_post4)
theta_post4_var <- var(theta_post4)
theta_post4_std <- sd(theta_post4)
theta_cred_interval4 <- quantile(theta_post4, c(0.025, 0.975))

# mean
print(theta_post4_mean)

# std
print(theta_post4_std)

# credible interval
print(theta_cred_interval4)
```

$\theta_{71}, \alpha, \beta$에 대한 사후 밀도 함수, 시계열 그림, 자기 상관 계수 그림을 다음의 코드를 이용해서 그릴 수 있다. 
```{r}
plot(fit3, plotfun = "dens", pars = c("theta[71]", "alpha", "beta"))
plot(fit3, plotfun = "trace", pars = c("theta[71]", "alpha", "beta"))
plot(fit3, plotfun = "ac", pars = c("theta[71]", "alpha", "beta"))
```

## 세 모형의 비교 

독립 모형(첫 번째 분석), 통합 모형(두 번째 분석), 계층 모형(네 번째 분석)을 비교한다. 

### 밀도함수 

```{r}
densplot <- ggplot(data.frame(theta = c(0, 1)), aes(x = theta)) +
  stat_function(aes(col = "independent"),
    fun = dbeta,
    args = theta_post1, n = 1000
  ) +
  stat_function(aes(col = "pooled"),
    fun = dbeta,
    args = theta_post2, n = 1000
  ) +
  geom_density(
    data = data.frame(theta = theta_post4),
    aes(col = "hierarchical")
  ) +
  theme_bw() +
  scale_colour_discrete(name = "PDF")
print(densplot)
```

### 수치적 요약

```{r}
results <- data.frame(
  "사후평균" = c(theta_post1_mean, theta_post2_mean, theta_post4_mean),
  "사후표준편차" = c(theta_post1_std, theta_post2_std, theta_post4_std),
  "Q2.5" = c(
    qbeta(0.025, theta_post1[1], theta_post1[2]),
    qbeta(0.025, theta_post2[1], theta_post2[2]),
    quantile(theta_post4, 0.025)
  ),
  "사후중앙값" = c(
    qbeta(0.5, theta_post1[1], theta_post1[2]),
    qbeta(0.5, theta_post2[1], theta_post2[2]),
    quantile(theta_post4, 0.5)
  ),
  "Q97.5" = c(
    qbeta(0.975, theta_post1[1], theta_post1[2]),
    qbeta(0.975, theta_post2[1], theta_post2[2]),
    quantile(theta_post4, 0.975)
  )
)
rownames(results) <- c("독립모형", "통합모형", "계층모형")
print(round(results, 3))
```

## 축소 효과 - MLE와의 비교 

```{r}
theta_mle <- rats$x / rats$n
theta_pm <- rstan::extract(fit3, pars = "theta")$"theta" %>%
  colMeans()
df_mle <- data.frame("mle" = theta_mle, "postmean" = theta_pm)

mle_scatter <- df_mle %>%
  ggplot(aes(x = mle, y = postmean)) +
  geom_point() +
  labs(x = "MLE", y = "postmean") +
  theme_bw() +
  geom_abline(slope = 1.0, intercept = 0, col = "blue", linetype = 2)
print(mle_scatter)

mle_density <- df_mle %>%
  ggplot() +
  geom_density(aes(x = mle, col = "MLE")) +
  geom_density(aes(x = postmean, col = "postmean")) +
  labs(x = "estimate", y = "density") +
  theme_bw()
print(mle_density)
```

# 8개 학교 데이터 

## 자료

```{r}
schools_data <- list(
  J = 8,
  y = c(28, 8, -3, 7, -1, 1, 18, 12),
  s = c(15, 10, 16, 11, 9, 11, 10, 18),
  idx = c("A", "B", "C", "D", "E", "F", "G", "H")
)
```

```{r}
# to dataframe
schools_df <- data.frame(y = schools_data$y, s = schools_data$s)
rownames(schools_df) <- schools_data$idx
schools_df
```

## 독립 모형

```{r, cache=TRUE}
eightschools_indep <- "
data {
  int<lower=0> J;         // number of schools
  real y[J];              // estimated treatment effects
  real<lower=0> s[J]; // standard error of effect estimates
}
parameters {
  vector[J] theta;          // unscaled deviation from mu by school
}
model {
  target += normal_lpdf(y | theta, s); // log-likelihood
}
"

fit_indep <- stan(
  model_code = eightschools_indep,
  data = schools_data,
  seed = 1234567, chains = 1,
  iter = 2000, thin = 10, algorithm = "NUTS"
)
```

```{r}
print(fit_indep)
```

## 통합 모형

```{r, cache=TRUE}
eightschools_pooled <- "
data {
  int<lower=0> J;         // number of schools
  real y[J];              // estimated treatment effects
  real<lower=0> s[J]; // standard error of effect estimates
}
parameters {
  real theta;
}
model {
  for(j in 1:J) {
      y[j] ~ normal(theta, s[j]);
  }
}
"

fit_pooled <- stan(
  model_code = eightschools_pooled,
  data = schools_data,
  seed = 1234567, chains = 1,
  iter = 2000, thin = 10, algorithm = "NUTS"
)
```

```{r}
print(fit_pooled)
```


## 계층 모형

```{r, cache=TRUE}
eightschools_hier <- "
data {
  int<lower=0> J;         // number of schools
  real y[J];              // estimated treatment effects
  real<lower=0> s[J]; // standard error of effect estimates
}
parameters {
  real mu;                // population treatment effect
  real<lower=0> tau;      // standard deviation in treatment effects
  vector[J] eta;          // unscaled deviation from mu by school
}
transformed parameters {
  vector[J] theta = mu + tau * eta;        // school treatment effects
}
model {
  target += normal_lpdf(eta | 0, 1);       // prior log-density
  target += normal_lpdf(y | theta, s); // log-likelihood
}
"

fit_hier <- stan(
  model_code = eightschools_hier,
  data = schools_data,
  seed = 1234567, chains = 1,
  iter = 2000, thin = 10, algorithm = "NUTS"
)
```

```{r}
print(fit_hier)
```

## $\tau$에 따른 추정치들의 변화

### 모형

\begin{equation}
    \begin{gathered}
        y_j|\theta_j \stackrel{i.i.d.}{\sim} N(\theta_j, \sigma_j^2), \\
        \theta_j|\mu \stackrel{i.i.d.}{\sim} N(\mu, \tau^2), \\
        \mu \sim Unif(\mathbb{R})
    \end{gathered}
\end{equation}

여기서, $\sigma_j$, $\tau$ 값은 알려져 있다고 가정한다.

### 사후분포

\begin{equation}
    \pi(\theta, \mu | y) \propto \exp\left[ -\frac{1}{2} \sum_{j=1}^J \left\{ \frac{(\theta_j - y_j)^2}{\sigma_j^2} + \frac{(\theta_j - \mu)^2}{\tau^2} \right\} \right]
\end{equation}

이를 정리하면, 다음과 같은 조건부 사전분포들을 얻는다.

\begin{equation}
    \begin{gathered}
        \theta_j|\mu \sim N(\mu_j, \tau_j^2), \\
        \mu_j = \frac{\mu/\tau^2 + y_j/\sigma_j^2}{1/\tau^2 + 1/\sigma_j^2}, \\
        \tau_j^2 = \frac{1}{1/\tau^2 + 1/\sigma_j^2}, \\
        \mu|\theta_1, \cdots, \theta_J \sim N\left( \frac{1}{J}(\theta_1 + \cdots + \theta_j), \tau^2 J^{-1} \right)
    \end{gathered}
\end{equation}

깁스 표집기를 통해 표본을 추출할 수 있다. 혹은, $\mu$의 값을 `mean(y)`로 고정하여 사용할 수도 있다.

### 적합

```{r}
gibbs <- function(data, tau, fixed_mu = FALSE,
                  warmup = 1000, iter = 2000, n_chains = 4) {
  J <- data$J
  y <- data$y
  s <- data$s
  if (fixed_mu) {
    mu <- mean(y)
    return((s^2 * mu + tau^2 * y) / (s^2 + tau^2))
  } else {
    save_mean <- matrix(nrow = n_chains, ncol = J)
    for (c in seq_len(n_chains)) {
      save_theta <- matrix(nrow = iter - warmup, ncol = J)
      theta <- data$y
      inv_denom <- (tau^2 * s^2) / (tau^2 + s^2)
      for (i in seq_len(iter)) {
        if (i > warmup) {
          save_theta[i - warmup, ] <- theta
        }
        mu <- tau * rnorm(1, 0, 1) / sqrt(J) + mean(theta)
        base <- (s^2 * mu + tau^2 * y) / (s^2 + tau^2)
        theta <- rnorm(J, 0, 1) * sqrt(inv_denom) + base
      }
      save_mean[c, ] <- apply(save_theta, 2, mean)
    }
    return(apply(save_mean, 2, mean))
  }
}
```

### 결과

#### 깁스 표집기

```{r}
tau <- 0:30
theta_rec <- matrix(NA, nrow = length(tau), ncol = schools_data$J)
colnames(theta_rec) <- schools_data$idx
rownames(theta_rec) <- tau
```

```{r, cache=TRUE}
set.seed(100)
for (i in seq_len(length(tau))) {
  theta_rec[i, ] <- gibbs(
    schools_data, tau[i],
    iter = 2000, warmup = 1000, n_chains = 50
  )
}
```

```{r}
g <- data.frame(theta_rec) %>%
  gather(key = schools, value = theta) %>%
  mutate(tau = rep(tau, schools_data$J)) %>%
  ggplot(aes(x = tau, y = theta, col = schools)) +
  geom_line() +
  labs(y = "추정된 처리 효과", col = "학교", x = "tau") +
  theme_bw(base_family = "AppleGothic")
```

```{r}
print(g)
```

#### 평균 고정

```{r}
tau <- 0:30
theta_rec <- matrix(NA, nrow = length(tau), ncol = schools_data$J)
colnames(theta_rec) <- schools_data$idx
rownames(theta_rec) <- tau
```

```{r, cache=TRUE}
set.seed(100)
for (i in seq_len(length(tau))) {
  theta_rec[i, ] <- gibbs(
    schools_data, tau[i],
    fixed_mu = TRUE
  )
}
```

```{r}
g_fixed <- data.frame(theta_rec) %>%
  gather(key = schools, value = theta) %>%
  mutate(tau = rep(tau, schools_data$J)) %>%
  ggplot(aes(x = tau, y = theta, col = schools)) +
  geom_line() +
  labs(y = "추정된 처리 효과", col = "학교", x = "tau") +
  theme_bw(base_family = "AppleGothic")
```

```{r}
print(g_fixed)
```
