---
title: "베이즈통계및실습 - Rstan의 소개"
author: "한재욱 (jwhanstat@snu.ac.kr)"
date: "2024. 11. 27."
output:
  html_document:
    toc: true
    toc_float: true
    toc_depth: 1
---

```{r setup, include=FALSE}
knitr::opts_chunk$set(echo = TRUE)
```
 
# 0. 참고자료

https://cran.r-project.org/web/packages/rstan/vignettes/rstan.html

# 1. Rstan의 기본 배경지식

* Rstan은 Stan(Sampling through adaptive neighborhoods)의 R interface

* HMC(Hamiltonian Monte Carlo)의 variant인 NUTS(No-U-Turn sampler)를 사용하는, 베이지안 추론을 위한 C++ library

* R상에서 package `rstan`을 통해 사용 가능

# 2. Rstan을 사용하는 베이지안 추론의 대략적 순서

1. 통계적 모형의 로그사후밀도함수를 Stan modeling language를 사용하여 표현

2. Stan program을 `stanc` 함수를 이용하여 C++ code로 translate

3. C++ code를 R이 load할 수 있도록 DSO(Dynamic shared object)로 compile

4. 사후분포에서의 표본추출을 위해 DSO를 run

5. MCMC chain의 수렴 진단

6. 사후표본을 바탕으로 추론

이때 2~4 과정은 `stan` 함수를 통해 일괄적으로 수행, debugging이 필요하다면 나누어 수행할 수 있음

# 3. 준비사항

1. R 및 Rstudio 버전 확인

R version 4.2.0 이상 / Rstudio version 1.4.x 이상 사용 권장

(R: https://www.r-project.org/, Rstudio: https://posit.co/products/open-source/rstudio/)

2. C++ complier 필요

설치 가이드: https://github.com/stan-dev/rstan/wiki/RStan-Getting-Started ("Configuring C++ Toolchain")

3. Rstan 설치

```{r}
# remove.packages(c("StanHeaders", "rstan"))
# if (file.exists(".RData")) file.remove(".RData")
# install.packages("rstan", repos = "https://cloud.r-project.org/", dependencies = TRUE)
```

(본 문서는 rstan version 2.32.6 / Stan version 2.32.2 기준으로 작성)

4. 기본 설정

```{r message=FALSE}
library(rstan)
rstan_options(auto_write = TRUE)
options(mc.cores = parallel::detectCores())
```

`rstan_options(auto_write = TRUE)`

* C++ code를 DSO로 compile한 것을 자동으로 하드 디스크에 저장

* 동일한 모형을 사용하는 경우, R 세션이 종료되기 전까지 DSO 재사용 가능 (시간 단축)

* CRAN policy에 따라서 default로 설정될 수 있는 옵션이 아니므로, 불필요한 compilation을 피하기 위해서는 직접 수동으로 line 실행

`options(mc.cores = parallel::detectCores())`

* `stan` 함수에서 `chains` argument로 Markov chains의 수를 지정할 수 있음

* Default 설정으로는 chains는 순차적으로 실행됨 (executed serially, one at a time)

* `stan` 함수에서 부가적으로 `cores` argument를 통해 계산에 사용될 cores의 수 지정 가능

* Chains를 parallel하게 실행하고자 한다면, 매 R session마다 `options(mc.cores = parallel::detectCores())`를 실행 (권장)

# 4. 예시 - 압정 모형

* 베이즈 데이터 분석 (이재용$\cdot$이기재 공저) 교재 9.5.1의 압정 모형

$$
X | \theta \sim Bin (n, \theta) , \quad \theta \sim U (0,1)
$$

베이즈 모형은 위와 같고, 자료(data)는 $n=10$, $\ x=7$이다. 

Analytic하게 $\theta | X=7 \sim Beta (8,4)$임을 알고 있으나, `rstan`을 통해 사후표본을 추출해보고자 한다.

```{r}
pin_code ="
data {
int<lower=0> x;
int<lower=0> n;
}

parameters {
real<lower=0, upper=1> theta;
}

model {
x ~ binomial(n, theta);
theta ~ uniform(0,1);
}
"
```

* `stan` 함수의 `model_code` argument에 사용될 `stanmodel`이라는 object of class를 `pin_code` 이름으로 저장

* `lower` 및 `upper`는 data 또는 parameter의 범위를 제한

* 사전분포를 별도로 명시하지 않는 경우 균등사전분포가 default이므로, `model` block의 `theta ~ uniform(0,1)`가 없어도 결과 동일


```{r}
pin_data <- list(x = 7, n = 10)
```

* `stan` 함수의 `data` argument에 사용될 list를 `pin_data` 이름으로 저장

```{r echo=T, results='hide'}
pin_fit <- stan(model_code = pin_code, data = pin_data, 
                seed=241127, chains=4, iter=2000, warmup=1000, thin=1, refresh=1)
```

* Reproducibility를 위해 `seed`를 임의로 지정

* `stan` 함수가 반환하는 `stanfit`이라는 S4 class object를 `pin_fit` 이름으로 저장

* `stanfit` object는 각 모수의 얻어진 사후표본과 `lp__` 등을 포함

* `lp__`는 (정규화되지 않은) 사후밀도함수의 로그에 해당, 모형 평가 및 비교에 사용 가능

* `4`개의 Markov chains를 각 chain마다 `2000`번의 iteration (`warmup=1000` + post-warmup=1000) 반복

* `thin`은 thinning option, Chain의 progress를 보고 싶지 않은 경우 `refresh=0`

* Markov chain의 초깃값을 명시하고 싶은 경우 `init` argument 사용, 많은 경우 Stan이 자동으로 초깃값을 설정하도록 하는 방법 사용

```{r}
# pin_fit <- stan(file = 'pin.stan', data = pin_data)
```

* R script에서 `model_code` 부분을 작성하는 대신, ".stan" file을 Stan program으로 사용하고자 하는 경우

```{r}
print(pin_fit, pars=c("theta", "lp__"), probs=c(0.025, 0.25, 0.5, 0.75, 0.975))
```

* `stanfit` class에는 `print`, `plot` 등과 같은 methods 사용 가능 (참고: help("stanfit", "rstan"))

* `print` method로 summary of the (posterior of) parameters를 얻음 (calculated using only post-warmup draws)

* `n_eff`는 실효표본크기, `Rhat`은 Markov chain의 수렴 진단에 사용되는 지표 (참고: https://mc-stan.org/rstan/reference/Rhat.html)

```{r fig.height=5, fig.width=7, message=FALSE, warning=FALSE}
plot(pin_fit, plotfun="plot", pars="theta") # CI for theta
plot(pin_fit, plotfun="dens", pars="theta") # density for theta
plot(pin_fit, plotfun="hist", pars="theta") # histogram for theta
```

* ggplot2 for rstan (https://mc-stan.org/rstan/reference/stan_plot.html)

* `plot` method의 default plot은 posterior uncertainty intervals

* `plotfun` argument로 plot의 종류를 선택 가능 (참고: `help("plot, stanfit-method")`)

```{r fig.height=5, fig.width=7, message=FALSE, warning=FALSE}
plot(pin_fit, plotfun="trace", pars="theta") # trace plot for each chains
traceplot(pin_fit, pars="theta", inc_warmup = TRUE)
```

* 회색 영역은 warmup draws, 흰색 영역은 post-warmup draws

```{r fig.height=5, fig.width=7, message=FALSE, warning=FALSE}
plot(pin_fit, plotfun="ac", pars="theta") # acf plot for theta
# Warning message:
# Computation failed in `stat_summary()`
# Caused by error in `get()`:
# ! object 'mean_se' of mode 'function' was not found 
```

# 5. 문제 - 신체 측정 데이터(1)

* 베이즈 데이터 분석 (이재용$\cdot$이기재 공저) 교재 연습문제 9.17

$$
X_i | \mu, \sigma^2 \stackrel{i.i.d.}{\sim} N(\mu,\sigma^2), \quad \pi (\mu, \sigma^2) \propto \sigma^{-2} \quad (\mu \in \mathbb{R}, \ \sigma^2 >0)
$$

$\eta = \frac{1}{2} \log \sigma^2$ ($\eta \in \mathbb{R}$)를 고려하면 $\pi (\mu, \eta) \propto 1$, $\ \sigma^2 = e^{2 \eta}$이다.

$$
\log \pi (\mu,\sigma^2 | \mathbf{x}) = \log \left[ \pi (\mu, \sigma^2) p (\mathbf{x} | \mu, \sigma^2 ) \right] + C = \log \pi (\mu,\sigma^2 ) + \log p(\mathbf{x}|\mu,\sigma^2)+C
\\
\log \pi (\mu, \eta | \mathbf{x}) =  \log p(\mathbf{x}|\mu, e^{2\eta})+C'
$$

```{r}
weight_code ="
data {
vector[10] x; // n=10
}

parameters {
real mu;
real eta;
}

transformed parameters {
   real<lower=0> sigsq = exp(2 * eta);
   real<lower=0> lambda = 1/sigsq;
}

model {
target += normal_lpdf(x | mu, sqrt(sigsq)); // x ~ N(mu, sigsq)
}
"
```

* Stan Functions Reference (https://mc-stan.org/docs/functions-reference/index.html)

$$
\mathbf{x} = (68.3, \ 85.7, \ 73.8, \ 83.2, \ 58.9, \ 72.7, \ 70.5, \ 58.7, \ 74.1, \ 75.0)'
$$

```{r}
x = c(683, 857, 738, 832, 589, 727, 705, 587, 741, 750) / 10
weight_data <- list(x = x)
```

```{r echo=T, results='hide'}
weight_fit <- stan(model_code = weight_code, data = weight_data, 
                seed=241127, chains=4, iter=4000, warmup=1000, thin=1, refresh=0)
```

```{r}
print(weight_fit)
```

```{r fig.height=5, fig.width=7, message=FALSE, warning=FALSE}
plot(weight_fit, plotfun="plot") 
plot(weight_fit, plotfun="dens", pars=c("mu", "sigsq", "lambda")) 
```

$$
S_{xx} = \sum\limits_{i=1}^n (x - \bar{x})^2, \quad s^2 = \frac{S_{xx}}{n} 
\\ \frac{\mu - \bar{x}}{s / \sqrt{n-1}}  \big| \mathbf{x} \sim t_{n-1}
\\
\lambda(= \sigma^{-2}) | \mathbf{x} \sim Ga \left( \frac{n-1}{2} , \frac{S_{xx}}{2} \right)
$$

$\lambda$의 사후분포 확인

```{r}
n <- 10; Sxx <- var(x) * (n-1); s <- sqrt(Sxx/n)
grid <- seq(from=0, to=0.05, by=0.0001)
plot(grid, dgamma(grid, (n-1)/2, rate=Sxx/2))
plot(weight_fit, plotfun="dens", pars="lambda") 
```

$\sigma^2$의 사후분포 확인

```{r}
temp1 <- 1/rgamma(10^4, (n-1)/2, rate=Sxx/2)
c(mean(temp1), sd(temp1))
```

$\mu$의 사후분포 확인  

```{r}
temp2 <- rt(10^4, df=n-1)
temp2 <- mean(x) + temp2 * s/sqrt(n-1)
c(mean(temp2), sd(temp2))
```

# 6. 문제 - 신체 측정 데이터(2)

* 베이즈 데이터 분석 (이재용$\cdot$이기재 공저) 교재 연습문제 9.20

$$
X_i | \mu_1, \mu_2, \sigma_1^2, \sigma_2^2 , \rho \stackrel{i.i.d.}{\sim} N_2 \left( \begin{bmatrix} \mu_1 \\ \mu_2 \end{bmatrix} , 
\begin{bmatrix} \sigma_1^2 & \rho \sigma_1 \sigma_2 \\ \rho \sigma_1 \sigma_2 & \sigma_2^2 \end{bmatrix}
\right)
\\ \mu_1, \mu_2 \stackrel{i.i.d.}{\sim} U(\mathbb{R}), \quad \sigma_1^2, \sigma_2^2 \stackrel{i.i.d.}{\sim} U(\mathbb{R}^+), \quad \rho \sim U(0,1)
$$

```{r}
hnw_code ="
data {
int<lower=1> N;
array[N] vector[2] y;
}

parameters {
vector[2] mu;
real<lower=0> sig1sq;
real<lower=0> sig2sq;
real<lower=0, upper=1> rho;
}

model {
target += multi_normal_lpdf(y | mu, [ [ sig1sq, rho * sqrt(sig1sq * sig2sq) ], [ rho * sqrt(sig1sq * sig2sq), sig2sq ] ]);
}
"
```

* https://mc-stan.org/docs/2_21/functions-reference/multivariate-normal-distribution.html

아래와 같이 `transformed parameters` block을 만들고 진행해도 된다.

```{r}
# transformed parameters {
#   matrix[2,2] Sigma = [ [ sig1sq, rho * sqrt(sig1sq * sig2sq) ], [ rho * sqrt(sig1sq * sig2sq), sig2sq ] ];
# }

# model {
# target += multi_normal_lpdf(y | mu, Sigma );
# }
```

$$
\mathbf{h} = (186.5,\  184.7,\  170.4, \ 179.8,\  169.1,\  176.6, \ 175.1, \ 176.6, \ 186.8, \ 170.2)'
\\
\mathbf{w} = (68.3, \ 85.7, \ 73.8, \ 83.2, \ 58.9, \ 72.7, \ 70.5, \ 58.7, \ 74.1, \ 75.0)'
$$

```{r}
h <- c(186.5, 184.7, 170.4, 179.8, 169.1, 176.6, 175.1, 176.6, 186.8, 170.2)
w <- c(68.3, 85.7, 73.8, 83.2, 58.9, 72.7, 70.5, 58.7, 74.1, 75.0)
y <- matrix(c(h, w), nrow=10)
N <- 10
hnw_data <- list(y = y, N = N)
```

```{r echo=T, results='hide'}
hnw_fit <- stan(model_code = hnw_code, data = hnw_data, 
                seed=241127, chains=4, iter=6000, warmup=2000, thin=1, refresh=0)
```

```{r}
print(hnw_fit)
```
```{r}
plot(hnw_fit, pars=c("mu", "sig1sq", "sig2sq","rho"))
plot(hnw_fit, plotfun="dens", pars=c("mu[1]", "sig2sq", "rho"))
```